臺灣高等法院民事裁定
111年度抗字第1102號
抗  告  人  林良謨  
上列抗告人因與相對人合作金庫商業銀行股份有限公司間聲明異
議事件，對於中華民國111年7月22日臺灣士林地方法院111年度
執事聲字第28號所為裁定提起抗告，本院裁定如下： 
    主  文
抗告駁回。
抗告費用由抗告人負擔。
    理  由
一、查相對人合作金庫商業銀行股份有限公司前持臺灣臺北地方
    法院97年度執子字第41556號債權憑證（下稱系爭執行名義
    ）為執行名義，聲請原法院101年度司執字第67283號執行事
    件，扣押第三人朱張月蘭等為抗告人提存於原法院100年度
    存字第436號之土地價金（下稱系爭提存款），執行法院於
    民國102年5月16日核發附條件之收取命令（下稱系爭收取命
    令）。因系爭提存款之領取附有條件，該條件迄未成就或經
    提存人刪除，致相對人未能實際收取。抗告人以前述執行標
    的附有條件，等同執行名義附有條件，在條件未成就前，執
    行法院不得准予強制執行；否則系爭收取命令核發至今迄無
    法完成收取，已逾9年，足見本件強制執行程序無續行之必
    要，亦應依強制執行法第28之1規定，駁回本件強制執行為
    由，聲明異議。原處分駁回抗告人之聲明異議，抗告人不服
    ，提出異議。原裁定維持原處分，駁回抗告人之異議。抗告
    人猶有未服，對之提起抗告。
二、按執行名義附有條件、期限或須債權人提供擔保者，於條件
    成就、期限屆至或供擔保後，始得開始強制執行；又債權人
    於執行程序中應為一定必要之行為，無正當理由而不為，經
    執行法院再定期限命為該行為，無正當理由逾期仍不為者，
    致不能進行時，執行法院得以裁定駁回其強制執行之聲請，
    並於裁定確定後，撤銷已為之執行處分，強制執行法第4條
    第2項、第28條之1第1款固分別定有明文。所謂執行名義附
    有條件、期限或須債權人提供擔保者，與執行法院所發之執
    行命令附有條件，迥然有異，無從比附援引；又所稱債權人
    於執行程序中應為一定必要之行為，乃指債權人於強制執行
    中負有一定之協力義務，例如引導執行人員前往執行並至現
    場指封債務人之財產、預納鑑價費、勘測費、登報費等，缺
    之，執行法院將無從進行而言。故債權人因執行法院所發執
    行命令附有條件，且條件尚未成就而未為一定之行為，自難
    認其有未盡協力義務之情事，而駁回其強制執行之聲請。
三、查，相對人聲請本件強制執行所持系爭執行名義，係命抗告
    人給付相對人新臺幣254萬8,203元，及自89年12月26日起算
    之法定遲延利息（見執行卷第5頁），並未附有條件，抗告
    人主張以系爭提存款附有條件，等同執行名義附有條件且尚
    未成就，不得對伊強制執行云云，洵非可採。又相對人因執
    行法院所發系爭收取命令附有條件，須待系爭提存款所附領
    取條件成就，或依法刪除該提存所附條件後，始得向提存所
    收取。其因前述條件迄未成就，尚無法向提存所收取上開提
    存款，乃有正當理由，難認相對人有該當強制執行法第28條
    之1規定之情事，執行法院自不得駁回其強制執行之聲請。
    從而，執行法院司法事務官以原處分駁回抗告人之聲明異議
    ，原裁定予以維持，駁回抗告人之異議，經核並無違誤，抗
    告意旨仍執前詞，指摘原裁定不當，聲明廢棄，為無理由，
    應駁回其抗告。 
四、據上論結，本件抗告為無理由，爰裁定如主文。
中　　華　　民　　國　　111 　年　　9 　　月　　30　　日
                  民事第七庭    
                      審判長法  官  林翠華
                            法  官  許炎灶
                            法  官  蔡惠琪
正本係照原本作成。
不得再抗告。
中　　華　　民　　國　　111 　年　　9 　　月　　30　　日

  　　　　　　　　　　　　　書記官  蕭英傑